【裁判字號】    94,上更(一),312
【裁判日期】    950323
【裁判案由】    違反毒品危害防制條例
【裁判全文】
臺灣高等法院高雄分院刑事判決     94年度上更(一)字第312號
上  訴  人  臺灣高雄地方法院檢察署檢察官
上  訴  人
即  被  告  丙○○
                    （現另案在臺灣澎湖監獄執行中借提寄押
指定辯護人  本院公設辯護人  乙○○
上列上訴人等因被告違反毒品危害防制條例案件，不服臺灣高雄
地方法院92年度訴字第2994號中華民國93年9 月23日第一審判決
（起訴案號：臺灣高雄地方法院檢察署92年度偵字第7904、1348
9 號，移送併辦案號：同檢察署93年度偵續字第117 號），提起
上訴，經判決後，由最高法院發回更審，本院判決如下：
    主  文
原判決關於丙○○運輸毒品及其定執行刑部分均撤銷。
丙○○共同販賣第三級毒品，處有期徒刑柒年。扣案如附表編號
三所示之第三級毒品愷他命液體貳拾瓶（共計壹仟壹佰玖拾貳點
參伍公克）、行動電話壹支（SAMSUNG），K他命伍包（驗後總淨
重肆零點貳貳公克）、愷他命液體拾肆瓶（每瓶內裝K 他命液約
壹仟公克）、K 他命白色粉末驗後重柒捌點伍零伍公克及電子磅
秤壹台與空小夾鍊袋肆拾玖個，均沒收。
    事  實
一、丙○○、潘琮翰（已判刑確定，原名潘宏）均明知愷他命
    係屬毒品危害防制條例第2 條第2 項第3 款之第三級毒品與
    懲治走私條例管制物品項目及其數額甲類第4 款之管制進出
    口物品，不得非法運輸及販賣，亦不得私自運輸進口，亦明
    知俗稱「礦泉水」之K 他那液體，係內含第三級毒品愷他命
    之製品，僅需將該種液體加熱蒸乾後可提取粉狀之第三級毒
    品愷他命，係同屬第三級毒品而為前開管制進出口及禁止製
    造、運輸或持有之物，竟意圖從菲律賓輸入此等毒品以供販
    賣營利，共同基於運輸販賣第三級毒品K 他命營利及私運管
    制物品進口之犯意，由丙○○向綽號「泰山」菲律賓男子之
    貨主聯絡，以每瓶新台幣（下同）14,000元，內裝約1,000
    公克左右K 他那液體之價格購入，並由綽號「泰山」男子依
    丙○○所訂購之數量，以瓶裝VINEGAR （醋）之名義，在菲
    律賓交由不知情之美國聯邦快遞股份有限公司（下稱聯邦快
    遞公司）運送到台灣，丙○○並以「李國民」或「吳國民」
    名義為台灣地區之收貨人，而由潘琮翰提供高雄縣岡山鎮○
    ○路118-5 號4 樓住處為收貨地址收受。丙○○即以前開方
    式，連續於附表編號1 、2 所示之時間，共同運輸如附表編
    號1 、2 所示之第三級毒品愷他命製品進入我國，並以其所
    有之行動電話（SAMSUNG ，內插通訊業者所有門號00000000
    00號晶片）作為與潘琮翰聯絡收受私運之K 他那液體之用，
    並由知情之潘琮翰簽收貨品後，將如附表編號1 、2 所示而
    寄達之包裹交予丙○○。丙○○於取得上開編號1 、2 所示
    內含第三級毒品愷他命之液體製品後，即以加熱蒸發水分之
    方式，將部分該K 他那液體蒸乾還原成粉狀愷他命，再伺機
    轉售予他人。潘琮翰並於92年4 月5 日晚間，由丙○○處提
    供白色粉末狀之愷他命Ketamine78.505公克，在屏東縣墾丁
    國家公園區內，由民間舉辦音樂舞會之時機，將上開愷他命
    Ketamine之白色粉末置放於其所駕駛之車號E8-9952 號自小
    客車後行李廂內，將車停放於屏東縣恆春鎮○○里○○路大
    溪巷5-1 號「綠海音漾嘉年華」音樂會之會場上丙○○提供
    之攤位附近，伺機將上開毒品以1 小包（約10.4公克）8,00
    0 元之代價，意圖販售給前來參加舞會之不特定人。嗣於92
    年4 月6 日凌晨2 時許，由警方人員持搜索票，對潘琮翰所
    駕駛之車號E8-9952 號自小客車實施搜索，而在車後行李廂
    內當場查獲，並扣得其所持有欲供販賣之含愷他命Ketamine
    白色粉末驗後重78.505公克及其所有供販賣毒品工具之電子
    磅秤1 台與空小夾鍊袋49個，丙○○見潘琮翰被警查獲迅即
    離去。同年4 月9 日下午6 時許，丙○○以前開輸入方式向
    綽號「泰山」之成年男子，購入10瓶之K 他那液體，已由聯
    邦快遞公司運送至高雄縣岡山鎮○○路118 號潘琮翰住處，
    而由潘琮翰以「吳國民」之名予以收受後，隨即由埋伏之警
    方逮捕潘琮翰及前來之丙○○2 人，並扣得丙○○所有如附
    表編號3 之該10瓶K 他那液及待售之K 他命4 包及聯絡用之
    前述行動電話1 支，並前往丙○○在高雄市○鎮區○○路30
    7 號住處實施搜索，而搜得第二級毒品MDMA 4顆（持有MDMA
    4 顆部分已由原審判處有期徒刑3 月確定）及K 他命1 包（
    連同前述4 包共5 包驗後總淨重40.22 公克），並於翌日由
    丙○○帶同警方向聯邦快遞公司將另外運達之10瓶K 他液體
    那領取後交由警方一併扣押（該兩天查獲扣得之K 他那液體
    共20瓶如附表編號3 所示）。
二、丙○○又於92年10月1 日晚上8 時25分許，載運上開附表編
    號1 、2 所輸入之其中14瓶第三級毒品K 他那液體，前往高
    雄市○○區○○路15號5 樓，欲尋找甲○○時，為警查獲，
    並在其車上扣得其所有之14瓶第三級毒品K 他命液體（每瓶
    內裝K他命液約1,000公克）。
三、案經內政部保安警察第三總隊移送台灣高雄地方法院檢察署
    檢察官偵查起訴，高雄市政府警察局刑警大隊移送同署檢察
    官函請併案審理。
    理  由
一、訊據上訴人即被告丙○○矢口否認有前開運輸及販賣第三級
    毒品K 他命之犯行，辯稱：我知道運送的是第三級毒品K 他
    命，但不知其內之成分為何，亦不知該K 他那液體係自國外
    運入國內，我沒有販賣K 他命云云。惟查：
（一）前揭自菲律賓走私輸入K 他命之事實，業據被告丙○○先
      於警詢中供稱：「（液態「K 他那」係向何人購得？以何
      種價格購得？）我是向一名菲律賓籍名叫『泰山』之男子
      購買的」「每瓶（1,000CC）以 新台幣14,000元購得，總
      共購買10瓶，總共花了新台幣140,000 元購得（警卷第3
      頁）」、「（你向「泰山」男子購買過幾次？每次數量為
      何？）總共買了4 次（警卷第3 頁）」、「（你為何叫潘
      宏替你領取包裹？為何不自己提領包裹？）我怕被查到
      ，所以我叫潘宏去替我提領包裹（警卷第3 頁反面）」
      、「（你是否有再叫泰山從菲律賓用聯邦快遞寄液態「K
      他那」來台灣？）我本來向『泰山』購買20瓶液態『K 他
      那』，他分2 次寄送到臺灣，今（10）日還會再到乙批，
      數量是10瓶（警卷第3 頁反面）」；繼又於偵訊中供稱：
      「（愷他命如何提煉？）遇熱就蒸發了，1 罐可提煉40公
      克，可直接吸用，也可摻愷他命，我有直接吸過，吃起來
      會暈暈的（偵卷第138 頁）」等語在卷。雖被告丙○○事
      後於原審及本院審理時翻異前供，辯稱不知泰山係從菲律
      賓將K 他那寄送過來，也不知K 他那即屬第三級毒品愷他
      命製品云云。然衡諸被告丙○○自承有長期施用第三級毒
      品愷他命之習，且又曾多次向他人購買粉狀之第三級毒品
      愷他命施用，對於該種毒品之相關訊息，自應知之甚詳，
      且為免遭警查獲，乃委請知情之潘琮翰代為收取包裹，在
      在均足見其應當知悉該等液體係內含有第三級毒品愷他命
      成分之製品。
（二）潘琮翰於原審審理時陳稱確有受被告丙○○之託而代為以
      化名「李國民」或「吳國民」之方式而簽收3 次貨運單，
      並有扣押物品目錄表、聯邦快遞公司簽收單據、查獲照片
      12張附卷可稽，被告丙○○係多次向綽號「泰山」之菲律
      賓男子購買K 他那液體，並委請潘琮翰代為收受自國外寄
      送而來之包裹，又各該包裹上所書之文字均非中文，堪認
      被告丙○○應知悉該等物品均係由「泰山」之成年男子自
      菲律賓透過聯邦快遞公司運輸來台。又被告丙○○於本院
      前審供稱第1 、2 次各購買10瓶Ｋ他那液體，第3 次購買
      20瓶K 他那液體等語（見本院上訴審卷第268 頁），核與
      查獲數量34瓶K 他那液體及已蒸乾之K 他命數量相差無幾
      ，其此部分之供述自屬可採。又被告丙○○委託聯邦快遞
      公司輸入臺灣之瓶裝液體，均內含第三級毒品愷他命成分
      ，僅需以加熱蒸乾水份之方式，即可獲粉狀之第三級毒品
      愷他命，俗稱該等液體為K 他那等情，業據被告丙○○供
      承所收之物品均係K 他那等語無訛，復有聯邦快遞公司簽
      收單等件（警卷第85-87 頁）在卷可查，且經原審將扣得
      之20瓶液體送請國防部憲兵司令部刑事鑑識中心鑑定，經
      該中心將扣案之部分液體以加熱蒸發之方式，未經其他加
      工製造過程，即獲得白色粉狀之第三級毒品愷他命，而送
      驗20瓶裝之液體，均含有第三級毒品愷他命成分，並經該
      中心將各瓶裝液體分別取出5 公克液體於攝氏120 度之烘
      箱中加熱2 小時，再以所得到愷他命粉末進行秤重，換算
      為純度，得出全部液體內所含之愷他命毒品重量為1,192.
      35公克等情，亦有扣押物品清單及該中心93年5 月13日（
      93）宇鑑字第06230 號鑑驗通知書1 紙在卷可查。衡諸該
      等物品均係自國外同一地點空運來台，重量非輕，所費不
      眥。復參酌前開被告丙○○供稱其先前所收取之物品均係
      Ｋ他那液體，及本案扣案物之檢驗結果確係均含第三級毒
      品愷他命成分之K 他那液體等各情，可知除本次遭扣案之
      扣案物為K 他那液體外，被告丙○○其於前次所託運之物
      品，亦確係K 他那液體無誤。又該K 他命5 包經檢驗確係
      K 他命成分（總淨重40.22 公克），此有內政部刑事警察
      局92年6 月11日刑鑑字第0920067843號鑑驗通知書可憑（
      見偵查卷第12、13頁）。
（三）被告丙○○於92年10月1 日晚上8 時25分許，載運14瓶第
      三級毒品愷他命液體，前往高雄市○○區○○路15號5 樓
      尋找甲○○時，適警察在甲○○（另案涉犯轉讓第三級毒
      品罪已判刑有期徒刑6 月確定）上開住處搜索時，而一併
      被警在其車上扣得上開14瓶愷他命液體之事實，業據被告
      丙○○於本院審理時供承不諱，且該扣得之14瓶液體係第
      三級毒品愷他命成份，此有行政院衛生署管制藥品管理局
      92年12月1 日管檢字第0920009191號檢驗成績書可稽，復
      有該14瓶液體之第三級毒品愷他命扣案可資佐証，足認被
      告丙○○確有運送該K 他命液體，至為明確。至於上述時
      間，被告去找甲○○時，車上雖被查獲14瓶K 他那液體，
      然被告自始未供述上開K 他那液體是要交付給甲○○，且
      證人甲○○於本院審理時亦證述：我住的地方是公司宿舍
      ，丙○○是我們公司的副總，他也有鑰匙。那裡有3 房1
      廳，當時我在房間內睡覺，沒有約任何人，也無約被告，
      當天並無帶K他命液體到我住處等語（見本院95年3 月9日
      審判筆錄）。參酌上開K 他命液體14瓶係警方在甲○○住
      處搜索，見被告到現場，事後始在被告車上查獲等情以觀
      ，上開14瓶K 他那液體，顯非被告欲交付予甲○○之物，
      甚為明顯。另警方在甲○○上開住處所查獲之K他命液體1
      瓶，係被告於92年9 月29日晚上寄放在甲○○住處，亦據
      證人甲○○於本院審理時證述無訛。上開K 他命液體1 瓶
      ，既係被告單純寄放，並無移轉所有權給甲○○的意思，
      自不能論以轉讓第三級毒品之罪責，併此明。
（四）共同被告潘琮翰在屏東恆春墾丁嘉年華會會場查獲扣案之
      愷他命Ketamine之白色粉末，經送驗數量實稱毛重78.505
      公克，驗餘淨重78.43 公克，有行政院衛生署管制藥品管
      理局函及所附檢驗成績書（管檢字第0920004803號）1 紙
      在卷足憑，數量頗鉅，而依潘琮翰於92年12月26日偵查中
      供稱：「我自91年12月起服用K 他命，是慢慢增加，每次
      用吸管頭撥2 、3 次」、「被查獲的小夾鍊袋約可吃2 至
      3 次，每次3 到4 克」、「都在家中客廳吸」、「東西放
      在車後行李廂內」等語觀之，則潘琮翰每次施用愷他命
      Ketamine之數量並不大，可見其對毒品之需求量尚非甚多
      ，其既在家中施用，卻藏放於車後行李廂內，每次施用前
      都要去車上取用，既不合乎便利性又容易引人注意，實有
      違常情；且潘琮翰持有愷他命Ketamine業已研磨成白色粉
      末，極易受潮，又汽車之行李廂屬密閉空間，在白日正午
      室外陽光曝曬下，溫度甚高，如此長期之溫度變化或受潮
      之作用，均極易產生變質，實無大量囤積於汽車之行李廂
      內而顯逾自己施用所需數量之理。故潘琮翰持有並置放於
      汽車之行李廂內之鉅量愷他命Ketamine白色粉末，應係供
      販賣之用，應無疑義。
（五）復參以潘琮翰為警查獲時，隨身攜有電子磅秤1 台及空小
      夾鍊袋49個，而愷他命Ketamine之交易價格據潘琮翰自承
      1 小包市價約8,000 元，販賣者無不錙銖必較，始需藉助
      精密電子秤以從事交易，如僅單純購買施用，實無需備有
      精密之電子儀器磅秤及大量之分裝袋。況潘琮翰自承該批
      毒品原本以夾鍊袋1 小包包裝好了，因此，如係自己施用
      ，實無再分裝之必要；至於潘琮翰供稱：「電子磅秤1 台
      及空小夾鍊袋49個均是在高雄市錢櫃KTV 附近撿來的，撿
      來之後袋子可裝東西用」云云，因高雄市錢櫃KTV 位在高
      雄市○○○路鬧區，附近商家林立，行人熙來攘往，被告
      潘琮翰卻在毫無緣由及關聯性情形下，在上開地點撿拾電
      子磅秤1 台及空小夾鍊袋49個，又交待不清撿拾之用途為
      何？顯然不符合經驗法則，故潘琮翰所有之電子磅秤及大
      量空小夾鍊袋，顯係為精細磅秤毒品重量並加以包裝販賣
      之用，上開辯解，乃飾詞圖卸甚明。
（六）潘琮翰經查獲時所在之「綠海音漾嘉年華」音樂會之會場
      ，潘琮翰自承有規劃停車場之位置，可供參加人員停車，
      但潘琮翰並未將其藏放愷他命Ketamine白色粉末之車號：
      Ｅ8-9952號自小客車，停放於停車場，卻停放於與其所在
      位置距離約50公尺處（詳見警卷第7 頁、第8 頁），顯然
      亦有如有人欲購買交易時，可就近取貨之意。又該次扣得
      白色粉末驗後含愷他命Ketamine成分重78.505公克，此有
      行政院衛生署管制藥品管理局92年6 月17日管檢字第0920
      004803號檢驗成績書可稽，復有販賣毒品工具之電子磅秤
      1 台與空小夾鍊袋49個扣案可資佐証。又潘琮翰在該「嘉
      年華」會場所擺設之攤位係丙○○所有，業据潘琮翰於本
      院前審供述明確，被告丙○○於本院前審亦供承當天請潘
      琮翰幫忙賣燕窩等語（見本院前審卷第212 、213 頁）。
      又潘琮翰甫於92年4 月6 日經警方查獲上開K 他命、電子
      秤等物，又與另被告丙○○於3 日後之92年4 月9 日至10
      日間，再以跨國快遞託運方式，自菲律賓走私入境如附表
      編號3 之液態KETALAR （譯名：K 他那，只要利用加熱使
      水分蒸發之方式，即可獲取第三級毒品K 他命粉末而供施
      用）每瓶1000cc裝共20瓶，為警方查獲，顯見潘琮翰知情
      該代收之物品係K 他命成分，且與被告丙○○自菲律賓私
      運附表編號1 至3 所示之K 他那液體，有犯意聯絡及行為
      分擔。
（七）又潘琮翰於本院前審審理時陳稱：「去墾丁賣東西是丙○
      ○跟我說有這個攤位，要我幫他去賣燕窩」「丙○○提供
      攤位，我自己1 個人在那裡賣」「那是丙○○告訴我有這
      個攤位，是搭類似露天的棚子，燕窩是他擺好要我去那裡
      賣」「我是傍晚去的，去到那裡的實際時間我不記得，我
      去的時候才問丙○○會場在哪裡，丙○○才帶我到會場，
      告訴我攤位在哪裡，之後丙○○後來去哪裡我就不清楚」
      「（問；賣的錢如何分？）答：他告訴我燕窩獲利1 人一
      半」等語，足見潘琮翰於當天是有與丙○○共同販賣K 他
      命，潘琮翰辯稱是賣燕窩云云，顯係卸責之詞。又事實欄
      一之行為，被告與潘琮翰2 人均有涉入，可見在墾丁查獲
      之K 他命，是由其等2 人自菲律賓私運進口之K 他那液體
      所蒸乾獲得，潘琮翰前稱是向「阿泰」所購買云云，尚非
      可採。
（八）又愷他命Ketamine係價格昂貴之毒品，為政府禁令管制並
      嚴加取締者，販賣者刑責甚重，苟被告潘琮翰無牟利之意
      圖，當無甘冒重刑之險，多次輸入鉅量愷他命Ketamine並
      在墾丁國家公園內販賣之理，其有營利之意圖，至為明顯
      。綜上所述，被告所辯上情，無非卸責之詞，不足採信。
      本件事證明確，被告之犯行，堪以認定。
二、按愷他命係毒品危害防制條例第2 條第2項第3款所列之第三
    級毒品，依懲治走私條例第2條第4項、管制物品項目及其數
    額甲類第4 款規定，亦屬於管制進口之物品。查本案查獲其
    中之俗稱K 他那之液體，係內含第三級毒品愷他命於內之透
    明液體，而該液體僅需以加熱蒸乾水分之方式，無須再經任
    何加工作用，即可獲取粉狀之第三級毒品愷他命，有國防部
    憲兵司令部刑事鑑識中心93年5 月13日（93）宇鑑字第0623
    0 號鑑驗通知書1 紙在卷可查，是本案之K 他那液體，應係
    液狀之第三級毒品愷他命，本質上即為第三級毒品愷他命製
    品，自屬前揭法文所稱之第三級毒品愷他命製品及管制進口
    之物品。又所謂販賣，係指明知毒品而意圖販賣，而有販入
    及賣出之行為，其販入及賣出之行為，不必二者兼具，有一
    販入或賣出之行為，即構成販賣毒品罪，此有最高法院67年
    台上字第2500號、68年台上字第606 號、69年台上字第1675
    號判例可資參照。被告丙○○意圖營利販賣而購買並走私輸
    入K 他命，核其所為，係犯毒品危害防制條例第4 條第3 項
    之運輸第三級毒品罪、販賣第三級毒品罪，及懲治走私條例
    第2 條第1 項之私運管制物品進口罪。被告丙○○利用不知
    情聯邦快遞公司自菲律賓輸入之第三級毒品愷他命製品，為
    間接正犯。被告丙○○與潘琮翰間，就上開犯行，有犯意聯
    絡及行為分擔，均為共同正犯。被告丙○○先後多次運輸第
    三級毒品犯行及私運管制物品進口，均時間緊接，方法相同
    ，觸犯構成要件同一，顯係基於概括犯意而為，為連續犯，
    此部分應依刑法第56條之規定論以一罪論。又被告所犯運輸
    第三級毒品罪與懲治走私條例第2 條第1 項之私運管制物品
    罪間，係1 行為觸犯數罪名，應依想像競合犯之規定，從一
    重之運輸第三級毒品罪處斷；又所從重處斷之運輸第三級毒
    品罪與販賣第三級毒品罪間，有方法結果之牽連關係，應從
    情節較重之販賣第三級毒品罪論處。被告丙○○與潘琮翰2
    人共同意圖販賣K 他命部分，及丙○○持有待售之5 包K 他
    命成分（總淨重40.22 公克）部分、被告丙○○於92年10月
    1 日晚上8 時25分許，載運14瓶第三級毒品愷他命液體，前
    往高雄市○○區○○路15號前被警查獲部分，及被告潘琮翰
    於92年4 月6 日，由丙○○提供白色粉末狀之愷他命Ketami
    ne78.505公克，2 人意圖販賣，前往屏東縣墾丁國家公園區
    內舉辦音樂舞會之時機，欲販賣上開愷他命Ketamine被查獲
    部分，雖未據公訴人起訴，惟此部分與起訴事實均有連續犯
    、牽連犯裁判上一罪關係，均為起訴效力所及，本院自得一
    併審究。
三、原審就被告丙○○部分予以論科，固非無見，惟查：（一）
    原審就被告丙○○於92年10月1 日晚上8 時25分許，載運14
    瓶第三級毒品愷他命液體，前往高雄市○○區○○路15號前
    ，被警查獲部分未及審究，尚有未洽。（二）潘琮翰係本件
    共同正犯，而原審認其不成立犯罪，而為無罪之諭知，自有
    未合。（三）潘琮翰於92年4 月6 日凌晨，在屏東縣墾丁國
    家公園區內舉辦之音樂舞會場販賣之K 他命，應係被告丙○
    ○所提供，已如前述，原審未及審究亦有未合。被告上訴意
    旨，否認犯罪，固無足取。公訴人上訴意旨，指摘原判決量
    刑過輕不當，為有理由，及原判決有上述可議，自應由本院
    將原審此部分判決及其定執行刑部分撤銷改判。審酌被告意
    圖販賣營利，自國外輸入大量第三級毒品愷他命，嚴重危害
    他人身心健康，所犯情節非輕，犯後否認部分犯行等一切情
    狀，量處如主文第2 項所示之刑。扣案如附表編號3 之第三
    級毒品愷他命液體製品20瓶，丙○○持有待售之5 包K 他命
    成分（總淨重40.22 公克），及第三級毒品愷他命液體14瓶
    、K 他命白色粉末驗後重78.5 05 公克，依新修正之毒品危
    害防制條例第18條第1 項規定應由查獲機關沒入，但該毒品
    仍屬違禁物，本院亦得依刑法第38條第1 項第1 款之規定沒
    收。至行動電話（SAMSUNG）1支係供潘琮翰聯絡收受K 他那
    液之用，此經丙○○於原審陳明，（見原審卷第201 頁末4
    、5 行），與販賣毒品工具電子磅秤1 台與空小夾鍊袋49個
    ，均係共犯潘琮翰所有，已經其供明在卷，且為供販賣運輸
    第三級毒品所用之物，則應依毒品危害防制條例第19條第1
    項宣告沒收之。
四、公訴意旨另以：被告丙○○要求共犯潘琮翰以「李國民」、
    「吳國民」之化名，代為收受聯邦快遞公司所遞送之包裹，
    因認被告丙○○此部分另涉有有刑法第217 條之偽造署押罪
    嫌。惟衡諸社會常情，在投稿、表演、填寫餐廳、歌迷等等
    相關資料之社會活動中，個人為求保護隱私或其他種種因素
    ，因而以化名、藝名、筆名等等之非真實姓名為之者，比比
    皆是，自不得僅因被告等人共同同意以化名為收貨人，即遽
    認被告丙○○此種行為即涉有偽造署押之犯行，尚須再事調
    查是否確有足以生損害於公眾或他人之情。經查本案受托運
    之聯邦快遞公司，係遵循托運人所記載之收貨地址及收貨人
    而為遞送，僅須聯邦快遞公司依約送達於收貨地址，並由所
    載之收貨人依托運單編號簽收，快遞業者即屬依約履行，並
    不因托運人是否係以收貨人之真實姓名為收貨人而有不同。
    而被告丙○○係與「泰山」及不詳年籍之菲律賓男子，約定
    由其在菲律賓託運時，向聯邦快遞公司表示收貨人為「李國
    民」、「吳國民」，並由託運人在託運單上載明收貨地址，
    其後並由受託收貨之被告潘琮翰代為收取包裹，並未查有足
    以生損害於公眾或聯邦快遞公司之情，自難該等行為已合乎
    刑法第217 條第1 項之偽造署押罪之構成要件，惟因公訴人
    認此部分與前開論處罪部分有牽連犯之裁判上一罪關係，爰
    不另為無罪之諭知，附此敘明。
五、被告涉犯持有第二級毒品罪部分，業經原審判處有期徒刑3
    月確定在案，本院不予論列，併此明。
據上論斷，應依刑事訴訟法第369 條第1 項前段、第364 條、第
299條第1項前段，毒品危害防制條例第4條第3 項、第19條第1項
，懲治走私條例第2 條第1 項、第11條，刑法第11條、第28條、
第55條、第38條第1 項第1 款，判決如主文。
本案經檢察官林惠到庭執行職務。
中    華    民    國    95    年    3     月    23    日
                  刑事第三庭    審判長法  官  周賢銳
                                      法  官  黃仁松
                                      法  官  謝宏宗
以上正本證明與原本無異。
如不服本判決應於收受本判決後10日內向本院提出上訴書狀，其
未敘述上訴理由者，並得於提起上訴後10日內向本院補提理由書
狀（均須按他造當事人之人數附繕本）「切勿逕送上級法院」。
中    華    民    國    95    年    3     月    24    日
                                      書記官  熊惠津
附錄本件判決論罪科刑法條：
毒品危害防制條例第4條第3項
製造、運輸、販賣第三級毒品者，處 5 年以上有期徒刑，得併科
新臺幣 5 百萬元以下罰金。
懲治走私條例第2條第1項
私運管制物品進口、出口逾公告數額者，處7 年以下有期徒刑，
得併科新臺幣300 萬元以下罰金。
附表：
┌───┬─────┬─────┬─────┬─────┬──────┐
│編號  │運抵時間  │被告收受之│運輸購入之│快遞業者提│備註        │
│      │（民國）  │處所      │毒品數量  │單編號    │            │
├───┼─────┼─────┼─────┼─────┼──────┤
│      │          │          │10瓶每瓶  │          │            │
│ 1    │92年2月26 │高雄縣岡山│內含第三級│0000000000│            │
│      │日        │鎮○○路11│毒品愷他命│94；837492│            │
│      │          │8之5號4樓 │之液體製品│709556    │            │
│      │          │由潘琮翰收│，共重約  │          │            │
│      │          │受        │1,000 公克│          │            │
│      │          │          │。        │          │            │
├───┼─────┼─────┼─────┼─────┼──────┤
│      │          │          │10瓶每瓶  │          │            │
│ 2    │92年3月20 │同上      │內含第三級│0000000000│            │
│      │日        │          │毒品愷他命│67；837492│            │
│      │          │          │之液體製品│710078    │            │
│      │          │          │，共重約  │          │            │
│      │          │          │1,000 公克│          │            │
│      │          │          │。        │          │            │
├───┼─────┼─────┼─────┼─────┼──────┤
│      │          │          │共20瓶    │          │            │
│ 3    │92年4月9日│同上；其中│經鑑定後所│0000000000│以塑膠瓶裝盛│
│      │92年4月10 │10瓶由被告│得之第三級│58；839436│內含愷他命成│
│      │日        │丙○○親自│毒品愷他命│535414；83│分之Ｋ他那液│
│      │          │領取      │粉末，共計│0000000000│體共計 20 瓶│
│      │          │          │1,192.35公│          │，均於被告黃│
│      │          │          │克        │          │建勝領取後為│
│      │          │          │          │          │警查扣。    │
└───┴─────┴─────┴─────┴─────┴──────┘
                                                      Q


司法院資訊處製作；財團法人民間司法改革基金會備份。
